# 求助：亏损合同会计处理

提问人：wx_634387e92ba2 时间：2022-10-13 18:01:54
陈老师您好！
我在参读 2018 年财政部发布的亏损合同案例中，有一个疑问：
该项目既然一直在动工，项目成本已经归集到了合同履约成本，那么为什么在该案例中，直接确认了预计负债，而不是先按照准则说的，先对标的资产即合同履约成本做减值测试呢？
好疑惑，期望得到陈老师的解答。
亏损合同应用指南案例.docx
2022-10-13 18:01 上传
19.87 KB, 下载次数: 17

回答人：chenyiwei
当亏损合同属于在一段时间内履约的履约义务，且目前已开始履约（履约进度大于0%但小于100%）时，就应当合理区分该合同的总体亏损中对应于已履行部分和未履行部分的各自金额。对应于已履行部分的损失金额，如果已履行部分有相关资产（合同履约成本等，在存货列报），则确认为这部分资产的减值损失；而对于未履行部分对应的预期亏损，不应确认为与已履约部分相关资产的减值损失，而是确认预计负债（如果已为未履约部分储备了必要的准备物资，则这部分准备物资可以计提减值准备）。